【裁判字號】    97,交簡上,1
【裁判日期】    970312
【裁判案由】    公共危險
【裁判全文】
臺灣花蓮地方法院刑事判決             97年度交簡上字第1號
上  訴  人
即  被  告  丙○○
上列上訴人即被告因公共危險案件，不服本院玉里簡易庭中華民
國96年11月12日96年度玉交簡字第115號之第一審判決（原聲請
簡易判決處刑案號：96年度偵字第4920號），提起上訴，本院管
轄之第二審合議庭判決如下：
    主  文
原判決撤銷。
丙○○服用酒類，不能安全駕駛動力交通工具而駕駛，處拘役貳
拾伍日，如易科罰金，以新台幣壹仟元折算壹日，緩刑貳年，並
應於判決確定後壹年內，向執行檢察官指定之公益團體、地方自
治團體或社區提供肆拾小時之義務勞務，緩刑期間付保護管束。
    事實及理由
一、丙○○（原聲請簡易判決處刑書誤載為葉日昇）為營業小客
    車（下稱計程車）司機，明知喝酒後駕車易生危險，仍於民
    國96年7月4日上午11時55分許，在花蓮縣玉里鎮玉里市場內
    之麵店飲用啤酒，已達不能安全駕駛之程度後，駕駛車號M9
    -048號計程車搭載乘客李進美，沿玉里鎮○○路往玉里火車
    站方向行駛，嗣於同日中午12時5分許，行經博愛路200號（
    即博愛路、中山路交岔路口）之玉里分局大門口時，因酒後
    反應能力變差，致煞車不及而不慎撞及騎乘車號 PQD-019號
    警用重型機車由玉里分局大門口出來之乙○○，乙○○因此
    人車倒地，受有左手肘、左膝蓋擦傷、腰骨尾椎扭傷及左手
    腕扭傷等傷害（乙○○旋由救護車送往玉里慈濟分院急診室
    救治並住院觀護，傷害部分未據乙○○提出告訴），經警於
    12時22分實施酒測，發現丙○○之吐氣酒精濃度高達每公升
    0.55毫克。案經花蓮縣警察局玉里分局報告台灣花蓮地方法
    院檢察署檢察官偵查並聲請簡易判決處刑。
二、按被告以外之人於審判外之言詞或書面陳述，除法律有規定
    者外，不得作為證據；被告以外之人於審判外之陳述，雖不
    符前 4條之規定，而經當事人於審判程序同意作為證據，法
    院審酌該言詞陳述或書面陳述作成時之情況，認為適當者，
    亦得為證據，刑事訴訟法第159條第1項、第159條之5分別定
    有明文。查證人乙○○、李進美於警詢中之證詞雖為審判外
    之言詞陳述；花蓮縣警察局玉里分局道路交通事故當事人酒
    精測定紀錄表（偵卷第13頁，為警員黃朝生施測、製作）、
    花蓮縣警察局玉里分局查獲涉嫌公共危險案件不能安全駕駛
    簡易測試紀錄表（偵卷第15頁，由朱錦榮檢測、製作）、刑
    法第185條之3案件測試觀察紀錄表（偵卷第16頁，由黃朝生
    觀察、製作）、道路交通事故現場圖、道路交通事故調查報
    告表(一)、(二)（偵卷第 17-19頁，由黃朝生繪製），雖屬證人
    於審判外之書面陳述，然既經被告於本院準備程序中表示對
    上開證據之證據能力均沒有意見，而同意作為證據，且經核
    該等證據之取得、製作過程，亦無不適當之情形存在，是依
    前開規定，應均得作為證據，合先敘明。
三、訊據被告丙○○對於上開事實坦承不諱，核與證人乙○○、
    李進美之證述情節大致相符，並有花蓮縣警察局玉里分局道
    路交通事故當事人酒精測定紀錄表、查獲涉嫌公共危險案件
    不能安全駕駛簡易測試紀錄表、刑法第185條之3案件測試觀
    察紀錄表、道路交通事故現場圖、道路交通事故調查報告表
    (一)、(二)乙紙及現場照片64張在卷可稽，足認被告之自白與事
    實相符，堪以採信。綜上，本案事證業已明確，被告犯行堪
    以認定，應予依法論科。
四、按行為後法律有變更者，適用行為時之法律，但行為後之法
    律有利於行為人者，適用最有利於行為人之法律，刑法第 2
    條第1項定有明文，按被告行為後，刑法第185條之3業於 97
    年1月2日修正公布，並於同月 4日生效，修正後該條規定之
    罰金刑部分，由銀元3萬元即新台幣（下同）9萬元提高至15
    萬元，經比較新舊法，以修正前即行為時之規定有利於被告
    ，應適用行為時之法律處罰。
五、核被告丙○○所為，係犯修正前刑法第185條之3服用酒類不
    能安全駕駛動力交通工具而駕駛罪。原審認被告犯酒醉駕車
    之公共危險罪事證明確，而判處被告拘役25日，如易科罰金
    ，以1千元折算1日，固非無見，然未能審酌於簡易判決後刑
    法第185條之3經修正之事實，致未及為新舊法比較，且未更
    正檢察官誤載之被告姓名而引用聲請簡易判決處刑書之內容
    ，均有不當，是被告指摘量刑過重而上訴，雖無理由，本院
    仍應將原判決撤銷，依法改判。
六、爰審酌被告為營業小客車駕駛人，對於交通法規應有較高度
    之了解，且宜以較一般駕駛人更嚴謹之行車態度自許，以維
    護乘客及其他用路人之安全，竟不知警惕，明知酒精成分對
    人之意識能力具有不良影響，仍於飲用啤酒，呼氣酒精濃度
    已達每公升0.55毫克之際，過度自信而載客上路，致撞及被
    害人乙○○，惟其犯罪後，就傷害部分，業與被害人乙○○
    達成和解，賠償損失，有和解書影本 1紙在卷可稽，且幸未
    造成乘客李進美受傷，並坦承酒醉駕車之犯行，態度良好等
    一切情狀，從輕量處如主文所示之刑，並諭知易科罰金之折
    算標準。
七、末查：被告未曾因故意犯罪，受有期徒刑以上刑之宣告，有
    臺灣高等法院被告前案紀錄表 1紙附卷可稽，素行堪稱良好
    ，其因酒醉駕車肇事乙事，經媒體披露，致其營業狀況受不
    良影響，業據被告提出聯合報 96年7月5日之剪報1紙陳明在
    卷，諒其經媒體監督及本案審理程序，應知警惕而無再犯之
    虞，又其前因第一腰椎爆裂性骨折，於 96年8月18日急診入
    院，陸續接受後脊內固定及融合手術、前脊減壓及融合手術
    ，於同年9月3日出院後，仍需使用軀幹支架，並追蹤治療，
    復因患有前列腺肥大、膀胱惡性腫瘤等疾病，甫於97年2月1
    日接受手術治療，有慈濟醫院診斷證明書 2份在卷可稽，身
    體狀況不佳，且配偶葉張金玉為中度肢障，行動不便，亦需
    被告扶養，有戶籍謄本、中華民國殘障手冊各乙份在卷可證
    ，綜上，認本件刑之宣告，以暫不執行為適當，爰併宣告緩
    刑2年，並命其於判決確定後1年內向執行機關指定之公益團
    體、地方自治團體或社區提供義務勞務40個小時，以勉其戮
    力貢獻社會，並收監督之效，另應依刑法第93條第1項第2款
    之規定宣告於緩刑期間付保護管束。
八、依刑事訴訟法第455條之1第1項、第3項、第369條第1項前段
    、第364條、第299條第1項前段，刑法第2條第 1項前段、修
    正前刑法第185條之3、刑法第41條第1項前段、第74條第1項
    第1款、第2項第5款、第93條第1項第2款，刑法施行法第1條
    之1，判決如主文。
本案經檢察官甲○○到庭執行職務。
中    華    民    國    97    年    3     月    12    日
                  刑事第一庭  審判長法官  張健河
                                  法  官  湯國杰
                                  法  官  蕭一弘
上列正本證明與原本無異。
本件不得上訴。
中    華    民    國    97    年    3     月    17    日
                                  書記官
附錄本判決論罪之法律條文：
修正前刑法第185條之3：
（重大違背義務致交通危險罪）
服用毒品、麻醉藥品、酒類或其他相類之物，不能安全駕駛動力
交通工具而駕駛者，處1年以下有期徒刑、拘役或併科3萬元以下
罰金。


司法院資訊處製作；財團法人民間司法改革基金會備份。
